【裁判字號】    99,交簡上,261
【裁判日期】    991220
【裁判案由】    過失傷害
【裁判全文】
臺灣高雄地方法院刑事判決           99年度交簡上字第261號
上  訴  人  臺灣高雄地方法院檢察署檢察官
被      告  劉家錚
上列上訴人因被告過失傷害案件，不服本院高雄簡易庭中華民國
99年9 月24日99年度交簡字第915 號刑事簡易判決（聲請簡易判
決處刑書案號：臺灣高雄地方法院檢察署98年度調偵字第799 號
），提起上訴，本院管轄之第二審合議庭判決如下：
      主  文
上訴駁回。
    理  由
一、本案經本院審理結果，認第一審以被告涉犯刑法第284 條第
    1 項前段之過失傷害罪，判處有期徒刑2 月，並諭知如易科
    罰金以新臺幣1,000 元折算1 日之折算標準，其認事、用法
    及量刑均無不當，應予維持，並引用第一審判決書記載之事
    實、證據及理由（如附件）。
二、上訴人即檢察官上訴意旨略以：被告犯後毫無悔意，且無賠
    償誠意，迄今未與告訴人達成和解，原審量刑過輕；另於本
    院論告時稱原審漏未就被告本件犯行論以累犯，於法不合等
    語（參本院卷第40頁）。惟查：
  (一)被告於偵查中業已坦承犯行（參99調偵799 號卷第18頁），
    嗣於本院準備程序進行中，則表明甘服原審所處之刑，有本
    院準備程序筆錄在卷可證（參本院卷第25頁），上訴人即檢
    察官所執被告犯後毫無悔意之詞，顯與事實不符。次按量刑
    輕重，係屬事實審法院得依職權自由裁量之事項，苟已斟酌
    刑法第57條各款所列情狀而未逾越法定刑度，不得遽指為違
    法（最高法院72年臺上字第6696號、75年臺上字第7033號判
    例參照）。又在同一犯罪事實與情節，如別無其他加重或減
    輕之原因，下級審量定之刑，亦無過重或失輕之不當情形，
    則上級審法院對下級審法院之職權行使，原則上應予尊重，
    有最高法院85年度臺上字第2446號裁判意旨可資參酌。本件
    原審以被告罪證明確，符合自首要件，並審酌被告貿然轉彎
    因而肇生本件交通事故，其過失情節及告訴人劉韋垣所受傷
    勢均非輕微，惟念其尚能坦承犯行，且雖未與告訴人達成和
    解，然係因兩造對和解金額仍有歧異，並非被告拒不賠償等
    一切情狀，適用刑事訴訟法第449 條第1 項、第3 項、第
    454 條第2 項，刑法第284 條第1 項前段、第62條前段、第
    41條第1 項前段，刑法施行法第1 條之1 等規定，判處被告
    有期徒刑2 月，如易科罰金，以新臺幣1,000 元折算1 日，
    其認事用法並無不當，量刑亦已斟酌刑法第57條所規定之一
    切量刑事由，且所量處之刑度亦無不妥。
  (二)次按受徒刑之執行完畢，或一部之執行而赦免後，五年以內
    故意再犯有期徒刑以上之罪者，為累犯，加重本刑至二分之
    一，刑法第47條第1 項定有明文。本件被告因竊盜案件，經
    臺灣彰化地方法院判處有期徒刑8 月確定，並於民國95年12
    月15日縮刑期滿執行完畢，有臺灣高等法院被告前案紀錄表
    乙份在卷可證，雖其於上開徒刑執行完畢後，五年以內再犯
    本件有期徒刑以上之罪，然其係因過失而非故意再犯本罪，
    依首開條文規定，自不得論以累犯。
  (三)綜上所述，上訴人即檢察官認原審量刑過輕，復未就被告犯
    行論以累犯，均難憑取，應予駁回。
據上論斷，依刑事訴訟法第455 條之1 第1 項、第3 項、第364
條、第368 條、第373 條，判決如主文。
本案經檢察官劉慕珊到庭執行職務。
中    華    民    國    99    年    12    月    20    日
                  刑事第十四庭   審判長法  官  陳銘珠
                                       法  官  謝琬萍
                                       法  官  林揚奇
以上正本證明與原本無異。
本判決不得上訴。
中    華    民    國    99    年    12    月    20    日
                                       書記官  何明昌
附錄本件論罪法條全文：
中華民國刑法第284條
因過失傷害人者，處 6 月以下有期徒刑、拘役或 5 百元以下罰
金，致重傷者，處 1 年以下有期徒刑、拘役或 5 百元以下罰金
。
從事業務之人，因業務上之過失傷害人者，處 1 年以下有期徒
刑、拘役或 1 千元以下罰金，致重傷者，處 3 年以下有期徒刑
、拘役或 2 千元以下罰金。

司法院資訊處製作；財團法人民間司法改革基金會備份。
